Config:
  hfst:
    Gen: ../../../src/generator-gt-norm.hfst
    Morph: ../../../src/analyser-gt-norm.hfst
  xerox:
    Gen: ../../../src/generator-gt-norm.xfst
    Morph: ../../../src/analyser-gt-norm.xfst
    App: lookup

Tests:



  Noun - hiävlá: # á-stems
    hiävlá+N+Sg+Nom: hiäv'lá
    hiävlá+N+Sg+Gen: hiävlá
    hiävlá+N+Sg+Acc: hiävlá
    hiävlá+N+Sg+Ill: hiävlán
    hiävlá+N+Sg+Loc: hiävlást
    hiävlá+N+Sg+Com: hiäv'láin
    hiävlá+N+Sg+Abe: hiä'vláttáá
    hiävlá+N+Ess: hiäv'lán
    hiävlá+N+Par: hiäv'lád
    hiävlá+N+Pl+Nom: hiävláh
    hiävlá+N+Pl+Gen: hiävlái
    hiävlá+N+Pl+Acc: hiävláid
    hiävlá+N+Pl+Ill: hiäv'láid
    hiävlá+N+Pl+Loc: hiävláin
    hiävlá+N+Pl+Com: hiä'vláiguin
    hiävlá+N+Pl+Abe: hiä'vláittáá


  
  Noun - kákká: # á-stems
    kákká+N+Sg+Nom: kákká
    kákká+N+Sg+Gen: kááhá
    kákká+N+Sg+Acc: kááhá
    kákká+N+Sg+Ill: káákán
    kákká+N+Sg+Loc: kááhást
    kákká+N+Sg+Com: káhháin
    kákká+N+Sg+Gen: káháttáá
    kákká+N+Ess: kákkán
    kákká+N+Par: kákkád
    kákká+N+Pl+Nom: kááháh
    kákká+N+Pl+Gen: kááhái
    kákká+N+Pl+Acc: kááháid
    kákká+N+Pl+Ill: káhháid
    kákká+N+Pl+Loc: kááháin
    kákká+N+Pl+Com: káháiguin
    kákká+N+Pl+Abe: káháittáá

  Noun - lášká: # á-stems
    lášká+N+Sg+Nom: lášká
    lášká+N+Sg+Gen: láášká
    lášká+N+Sg+Acc: láášká
    lášká+N+Sg+Ill: lááškán
    lášká+N+Sg+Loc: lááškást
    lášká+N+Sg+Com: láškáin
    lášká+N+Sg+Abe: lá'škáttáá
    lášká+N+Ess: láškán
    lášká+N+Par: láškád
    lášká+N+Pl+Nom: lááškáh
    lášká+N+Pl+Gen: lááškái
    lášká+N+Pl+Acc: lááškáid
    lášká+N+Pl+Ill: láškáid
    lášká+N+Pl+Loc: láškáin
    lášká+N+Pl+Com: lá'škáiguin
    lášká+N+Pl+Abe: lá'škáittáá

  Noun - pirrá: # á-stems
    pirrá+N+Sg+Nom: pirrá
    pirrá+N+Sg+Gen: piRá
    pirrá+N+Sg+Acc: piRá
    pirrá+N+Sg+Ill: piiRán
    pirrá+N+Sg+Loc: pirráást
    pirrá+N+Sg+Com: pirráin
    pirrá+N+Sg+Abe: piRáttáá
    pirrá+N+Ess: pirrán
    pirrá+N+Par: pirrád
    pirrá+N+Pl+Nom: piRáh
    pirrá+N+Pl+Gen: piRái
    pirrá+N+Pl+Acc: pirráid
    pirrá+N+Pl+Ill: pirráid
    pirrá+N+Pl+Loc: pirráin
    pirrá+N+Pl+Com: piRáiguin
    pirrá+N+Pl+Abe: piRáittáá

  Noun - ráátá: # á-stems
    ráátá+N+Sg+Nom: ráátá
    ráátá+N+Sg+Gen: ráđá
    ráátá+N+Sg+Ill: ráátán
    ráátá+N+Sg+Loc: rááđáást
    ráátá+N+Sg+Com: rááđáin
    ráátá+N+Ess: rááttán
    ráátá+N+Pl+Abe: ráđáittáá

  Noun - ritá: # á-stems
    ritá+N+Sg+Nom: ritá
    ritá+N+Sg+Gen: riđá
    ritá+N+Sg+Ill: riitán
    ritá+N+Sg+Loc: riiđáást
    ritá+N+Sg+Com: riiđáin
    ritá+N+Ess: rittáán
    ritá+N+Pl+Abe: riđáittáá

  Noun - riäčá: # á-stems
    riäčá+N+Sg+Nom: riäčá
    riäčá+N+Sg+Gen: riäjá
    riäčá+N+Sg+Ill: riäčán
    riäčá+N+Sg+Loc: riäjást
    riäčá+N+Sg+Com: riäjáin
    riäčá+N+Ess: riäččán
    riäčá+N+Pl+Abe: riäjáittáá


  Noun - siäsá: # á-stems
    siäsá+N+Sg+Nom: siäsá
    siäsá+N+Sg+Gen: siäsá
    siäsá+N+Sg+Ill: siäsán
    siäsá+N+Sg+Loc: siäsást
    siäsá+N+Sg+Com: siäsáin
    siäsá+N+Ess: siässán
    siäsá+N+Pl+Abe: siäsáittáá

  Noun - stihá: # á-stems
    stihá+N+Sg+Nom: stihá
    stihá+N+Sg+Gen: stivá
    stihá+N+Sg+Ill: stihán
    stihá+N+Sg+Loc: stivváást
    stihá+N+Sg+Com: stivváin
    stihá+N+Ess: stihháán
    stihá+N+Pl+Abe: stiváittáá
 

# â stems



  Noun - kietâ: # â-stems
    kietâ+N+Sg+Nom: kietâ
    kietâ+N+Sg+Gen: kieđâ
    kietâ+N+Sg+Acc: kieđâ
    kietâ+N+Sg+Ill: kietân
    kietâ+N+Sg+Loc: kieđâst
    kietâ+N+Sg+Com: [kieđáin, kieđááin]
    kietâ+N+Ess: kiettân
    kietâ+N+Par: kiettâd
    kietâ+N+Pl+Nom: kieđâh
    kietâ+N+Pl+Gen: kieđâi
    kietâ+N+Pl+Acc: kieđâid
    kietâ+N+Pl+Ill: [kietáid, kietáid]
    kietâ+N+Pl+Loc: kieđâin
    kietâ+N+Pl+Com: [kieđâigijn, kieđâiguim]
    kietâ+N+Pl+Abe: kieđâittáá

  Noun - kuosâ: # â-stems
    kuosâ+N+Sg+Nom: kuosâ
    kuosâ+N+Sg+Gen: kuosâ
    kuosâ+N+Sg+Ill: kuosân
    kuosâ+N+Sg+Loc: kuosâst
    kuosâ+N+Sg+Com: kuosáin
    kuosâ+N+Ess: kuossân
    kuosâ+N+Pl+Abe: kuosâittáá

  Noun - lostâ: # â-stems
    lostâ+N+Sg+Nom: lostâ
    lostâ+N+Sg+Gen: loostâ
    lostâ+N+Sg+Acc: loostâ
    lostâ+N+Sg+Ill: loostân
    lostâ+N+Sg+Loc: loostâst
    lostâ+N+Sg+Com: [lostáin, lostááin]
    lostâ+N+Sg+Abe: lostâttáá
    lostâ+N+Ess: lostân
    lostâ+N+Par: lostâd
    lostâ+N+Pl+Nom: loostâh
    lostâ+N+Pl+Gen: loostâi
    lostâ+N+Pl+Acc: loostâid
    lostâ+N+Pl+Ill: [loostáid, loostááid]
    lostâ+N+Pl+Loc: loostâin
    lostâ+N+Pl+Com: [lostâigijn, lostaiguim]
    lostâ+N+Pl+Abe: lostâittáá

  Noun - paavuotâ: # â-stems
    paavuotâ+N+Sg+Nom: paavuotâ
    paavuotâ+N+Sg+Gen: paavuođâ
    paavuotâ+N+Sg+Ill: paavuotân
    paavuotâ+N+Sg+Loc: paavuođâst
    paavuotâ+N+Sg+Com: paavuođáin
    paavuotâ+N+Ess: paavuottân
    paavuotâ+N+Pl+Abe: paavuođâittáá

  Noun - pappâ: # â-stems
    pappâ+N+Sg+Nom: pappâ
    pappâ+N+Sg+Gen: paapâ
    pappâ+N+Sg+Acc: paapâ
    pappâ+N+Sg+Ill: paapân
    pappâ+N+Sg+Loc: [paapâst, paappâst]
    pappâ+N+Sg+Com: [paapáin, paappááin]
    pappâ+N+Sg+Abe: papattáá
    pappâ+N+Ess: pappân
    pappâ+N+Par: pappâd
    pappâ+N+Pl+Nom: paapâh
    pappâ+N+Pl+Gen: [paapâi, papâi]
    pappâ+N+Pl+Acc: [paapâid, paappâid]
    pappâ+N+Pl+Ill: [pappáid, pappááid]
    pappâ+N+Pl+Loc: [paapâin, paappâin]
    pappâ+N+Pl+Com: [papâigijn, papâiguim]
    pappâ+N+Pl+Abe: papâittáá


  Noun - tuppâ: # â-stems 
    tuppâ+N+Sg+Nom: tuppâ
    tuppâ+N+Sg+Gen: [tuupâ, tuuvâ]
    tuppâ+N+Sg+Acc: [tuupâ, tuuva]
    tuppâ+N+Sg+Ill: [tuupân, tuuvân]
    tuppâ+N+Sg+Loc: [tuuppâst, tuupâst, tuuvâst]
    tuppâ+N+Sg+Com: [tuppááin, tuppáin, tuuváin]
    tuppâ+N+Ess: tuppân
    tuppâ+N+Pl+Nom: tuupah
    tuppâ+N+Pl+Gen: [tuupâi, tupâi]
    tuppâ+N+Pl+Acc: [tuuppâid, tuupâid]
    tuppâ+N+Pl+Ill: [tuppááid, tuppáid]
    tuppâ+N+Pl+Loc: [tuuppâin,tuupâin]
    tuppâ+N+Pl+Abe: tupâittáá


# i stems

  Noun - ergi: # i-á-stems
    ergi+N+Sg+Nom: ergi
    ergi+N+Sg+Gen: eergi
    ergi+N+Sg+Ill: iärgán
    ergi+N+Sg+Loc: eergist
    ergi+N+Sg+Com: ergijn
    ergi+N+Ess: ergin
    ergi+N+Pl+Abe: ergijttáá

  Noun - kaasi: # i-stems
    kaasi+N+Sg+Nom: kaasi
    kaasi+N+Sg+Gen: kaasi
    kaasi+N+Sg+Acc: kaasi
    kaasi+N+Sg+Ill: kaasin
    kaasi+N+Sg+Loc: [kaasist, kaassist]
    kaasi+N+Sg+Com: [kasijn, kasiijn]
    kaasi+N+Sg+Abe: kasittáá
    kaasi+N+Ess: kaassin
    kaasi+N+Par: kaassid
    kaasi+N+Pl+Nom: kaasih
    kaasi+N+Pl+Gen: kaasij
    kaasi+N+Pl+Acc: [kaasijd, kaassijd]
    kaasi+N+Pl+Ill: [kaasijd, kaasiijd]
    kaasi+N+Pl+Loc: kaasijn
    kaasi+N+Pl+Com: [kaasiigijn, kaasiiguim]
    kaasi+N+Pl+Abe: kaasiittáá



  Noun - vuoli: # i-stems
    vuoli+N+Sg+Nom: vuoli
    vuoli+N+Sg+Gen: vuoli
    vuoli+N+Sg+Acc: vuoli
    vuoli+N+Sg+Ill: vuolin
    vuoli+N+Sg+Loc: vuolist
    vuoli+N+Sg+Com: [vuolijn, vuoliijn]
    vuoli+N+Sg+Abe: vuolittáá
    vuoli+N+Ess: vuollin
    vuoli+N+Par: vuollid
    vuoli+N+Pl+Nom: vuolih
    vuoli+N+Pl+Gen: vuolij
    vuoli+N+Pl+Acc: vuolijd
    vuoli+N+Pl+Ill: [vuolijd, vuoliijd]
    vuoli+N+Pl+Loc: vuolijn
    vuoli+N+Pl+Com: [vuolijgijn, vuolijguim]
    vuoli+N+Pl+Abe: vuolijttáá


# o stems

  Noun - šaalu: # u-stems
    šaalu+N+Sg+Nom: šaalu
    šaalu+N+Sg+Gen: šaalu
    šaalu+N+Sg+Ill: šaalun
    šaalu+N+Sg+Loc: šaalust
    šaalu+N+Sg+Com: šaaluin
    šaalu+N+Ess: šaallun
    šaalu+N+Pl+Abe: šaluittáá


# ä stems

  Noun - hiärrá: # á-stems
    hiärrä+N+Sg+Nom: hiär’rá
    hiärrä+N+Sg+Gen: hiärá
    hiärrä+N+Sg+Ill: hiärán
    hiärrä+N+Sg+Loc: hiärást
    hiärrä+N+Sg+Com: hiärráin
    hiärrä+N+Ess: hiärrán
    hiärrä+N+Pl+Abe: hiäráittáá




